Fonds Marxisme Uitgeverij Pegasus COLL.00321
International Institute of Social History
- Niet-Pegasus uitgaven
  - Mergen en zijn vrienden: Nanaïsch sprookje., 1974; 633
  - Nederlands - Russisch polytechnisch woordenboek., 1976; 634
  - De onzichtbare barrière., s.a.; 635
  - Russisch - Nederlandse tolk., 1980; 636
  - Verhalen rond de Lange Mars., 1962; 637
  - Vertellingen van Sowjet-schrijvers., s.a.; 638
  - De vos, de haas en de haan., s.a.; 639
  - De vos en de haas., 1976; 640
  - De vrouwenstaking in beeld., 1981; 641
  - De vuurspuwende berg., 1959; 642
  - Ajtmatov, Tsjingiz, Afscheid van Goelsary., 1980; 643
  - Ajtmatov, Tsjingiz, Haar eerste meester., [1965]; 644
  - Aramiljow, Iwan, In de taiga: Siberische jachtavonturen., 1961; 645
  - Barto, Agnia, Vrolijke versjes., 1972; 646
  - Bauman, German, De Tribunisten - de revolutionaire marxisten van Nederland., 1988; 647
  - Bianki, V., Onverhoopte ontmoetingen., s.a.; 648
  - Bianki, V., De vos en het muisje., s.a.; 649
  - Chavronina, S…. [et al.], Russisch in oefeningen., 1986; 650
  - Cheraskowa, J.P., De Russische taal., 1965; 651
  - Cheraskowa, J.P., De Russische taal (3e druk)., 1977; 652
  - Dementjew, N., Inge., 1961; 653
  - Dikowski, Sergej, De commandant van Vogeleiland., [1959]; 654
  - Drabkina, Elizabeth, Het harde brood., [1965]; 655
  - Eck, Ludo van, De Sowjet-Unie: dictatuur of democratie?., 1980; 656
  - Engels, F., De heer Eugen Dührings omwenteling in de wetenschap., 1957; 657
  - Engels, F., De ontwikkeling van het socialisme van utopie tot wetenschap., 1980; 658
  - Engels, F., De oorsprong van het gezin, van de particuliere eigendom en van de staat., 1956; 659
  - Engels, F., De toestand van de arbeidersklasse in Engeland., 1957; 660
  - Engels, F., De toestand van de arbeidersklasse in Engeland., 1976; 661
  - Fedosejew, Grigori, In de greep van de Dzjoegdyr., [1959]; 662
  - Fedosejew, Grigori, Opnieuw naar de Dzjoegdyr., 1964; 663
  - Foermanov, D., Tsjapajev., 1935; 664
  - Giap, Vo Nguyen, Dien Bien Phoe., 1968; 665
  - Gogol, N.W., De mantel (Russisch)., 1978; 666
  - Gorbatsjow, Michail, Naar een wereld zonder kernwapens: verklaringen, redevoeringen en interviews., 1986; 667
  - Gorki, Maxim, Foma Gordejew., 1956; 668
  - Gorki, Maxim, Jeugdvrienden., 1937; 669
  - Grin, Alexander, De scharlaken zeilen., 1981; 670
  - Jong, Clara de, De deportatie van de Amsterdamse Joden 1940 - 1945 in tekeningen en schilderijen., 1985; 671
  - Laptjew, A., Malle prentjes., [1964]; 672
  - Lenin, W.I., Het bankroet van de Tweede Internationale., 1974; 673
  - Lenin, W.I., Briefwisseling met Hollandse communisten., 1988; 674
  - Lenin, W.I., Brieven over tactiek., 1980; 675
  - Lenin, W.I., De dreigende katastrofe en hoe die te bestrijden., 1973; 676
  - Lenin, W.I., Economie en politiek in het tijdperk van de diktatuur van het proletariaat., 1979; 677
  - Lenin, W.I., De economische inhoud van het narodisme en de kritiek in het boek van de heer Stroeve., 1977; 678
  - Lenin, W.I., Enkele bijzonderheden van de historische ontwikkeling van het marxisme., 1979; 679
  - Lenin, W.I., Het imperialisme als hoogste stadium van het kapitalisme (Uitgeverij voor Literatuur in Vreemde Talen)., 1959; 680
  - Lenin, W.I., Het imperialisme als hoogste stadium van het kapitalisme (Progres)., 1966; 681
  - Lenin, W.I., Kenschets van de economische romantiek., 1976; 682
  - Lenin, W.I., Keuze uit zijn werken, dl. 1., 1972; 683
  - Lenin, W.I., Keuze uit zijn werken, dl. 1 (2e druk)., 1973; 684
  - Lenin, W.I., Keuze uit zijn werken, dl. 2., 1973; 685
  - Lenin, W.I., Keuze uit zijn werken, dl. 2 (2e druk)., 1973; 686
  - Lenin, W.I., Keuze uit zijn werken, dl. 3 (2e druk)., 1979; 687
  - Lenin, W.I., Laatste brieven en artikelen., 1979; 688
  - Lenin, W.I., Marx - Engels, marxisme., 1959; 689
  - Lenin, W.I., Materialisme en empiriokriticisme., 1978; 690
  - Lenin, W.I., Nog een vernietiging van het socialisme., 1973; 691
  - Lenin, W.I., Oorlog en revolutie., 1973; 692
  - Lenin, W.I., Over cultuur en de culturele revolutie., 1978; 693
  - Lenin, W.I., Over de Commune van Parijs., 1959; 694
  - Lenin, W.I., Over de eenheid van de internationale communistische beweging., 1971; 695
  - Lenin, W.I., Over de emancipatie van de vrouw., 1977; 696
  - Lenin, W.I., Over de emancipatie van de vrouw (2e druk)., 1980; 697
  - Lenin, W.I., Over de religie (2e druk)., 1981; 698
  - Lenin, W.I., Over de socialistische Sowjet-demokratie., 1978; 699
  - Lenin, W.I., Over de volksopvoeding., 1976; 700
  - Lenin, W.I., Over een karikatuur op het marxisme en over het "imperialistische economisme"., 1975; 701
  - Lenin, W.I., Over het recht der naties op zelfbeschikking (Progres)., 1966; 702
  - Lenin, W.I., Over het utopische en het wetenschappelijke socialisme., 1975; 703
  - Lenin, W.I., Over het zogenaamde vraagstuk van de markten., 1976; 704
  - Lenin, W.I., Over kunst en literatuur., 1976; 705
  - Lenin, W.I., Over Tolstoj., 1974; 706
  - Lenin, W.I., Over vreedzame coëxistentie., 1972; 707
  - Lenin, W.I., Redevoeringen en artikelen ter herdenking van de oktober-revolutie., 1977; 708
  - Lenin, W.I., Redevoeringen op partijcongressen (1918-1922)., 1975; 709
  - Lenin, W.I., Revolutionair avonturisme., 1979; 710
  - Lenin, W.I., De revolutionaire fase., 1975; 711
  - Lenin, W.I., Staat en revolutie., 1938; 712
  - Lenin, W.I., Tegen de liquidatoren., 1980; 713
  - Lenin, W.I., Tegen het revisionisme in verdediging van het marxisme., 1972; 714
  - Lenin, W.I., Een voordracht over de revolutie van 1905., 1973; 715
  - Lenin, W.I., Wat is Sowjet-macht?., 1981; 716
  - Lenin, W.I., Wat zijn de "volksvrienden" en hoe bestrijden zij de sociaal-democraten?., 1974; 717
  - Lenin, W.I., Zullen de bolsjewiki de staatsmacht behouden?., 1977; 718
  - Lenin, W.I....[et al.], Brieven, herinneringen, documenten., 1978; 719
  - Lermontov, M.J., Een held van onze tijd (Russisch)., 1979; 720
  - Linkow, G., Het onzichtbare front., [1964]; 721
  - Mao Tse-toeng, Gedichten., 1960; 722
  - Mao Tse-toeng, Over de praktijk., 1961; 723
  - Mao Tse-toeng, Over de tegenstelling., 1961; 724
  - Marsjak, S., Oudje, doe de deur eens dicht…., 1978; 725
  - Marsjak, S., Waar at Pietje Mus vandaag?., [1978]; 726
  - Marx, K., De achttiende brumaire van Louis Bonaparte., 1956; 727
  - Marx, K., De armoede van de filosofie., 1974; 728
  - Marx, K./ Engels, F., Het communistisch manifest., 1970; 729
  - Michailow, N., De USSR in woord en beeld., [1960]; 730
  - Moerawjowa, L.S., De werkwoorden van beweging in de Russische taal., 1976; 731
  - Nagibin, J., De meerschuimen pijp., [1957]; 732
  - Nikitin, P., Kapitalisme en socialisme., 1961; 733
  - Nikoelin, L., In geheime opdracht., [1965]; 734
  - Nikolajewa, G., Oogst., 1955; 735
  - Olesja, J., De drie dikzakken., 1982; 736
  - Osejewa, W., Blauwe bladeren., 1974; 737
  - Ostrowski, N., Hoe het staal gehard werd, dl. 2., 1936; 738
  - Panowa, W., Jewdokia., [1965]; 739
  - Paustowski, K., De baai van Kara-Boegas., 1935; 740
  - Piljar, J., De eed., [1959]; 741
  - Plechanow, G.W., Fundamentele vraagstukken van het marxisme., 1975; 742
  - Plechanow, G.W., Kunst en maatschappelijk leven., 1978; 743
  - Plechanow, G.W., De rol van de persoonlijkheid in de geschiedenis., 1976; 744
  - Poesjkin, A., Het sprookje van tsaar Saltan., 1976; 745
  - Poesjkin, A., De verhalen van wijlen I.P. Bjelkin (Russisch)., 1978; 746
  - Poesjkin, A., De verhalen van wijlen I.P. Bjelkin (2e druk) (Russisch)., 1986; 747
  - Polewoi, B., Goud., [1956]; 748
  - Pritwits, N., In het Sajan-gebergte., [1963]; 749
  - Rozjdestwenski, R., Wij., [1978]; 750
  - Sjolochow, M.A., Het lot van een mens (Russisch)., 1977; 751
  - Smuul, J., Naar de Antarctis., s.a.; 752
  - Tendrjakow, W., Een vreemde eend in de bijt., [1958]; 753
  - Toergenjew, I.S., Jagersverhalen (Russisch)., 1979; 754
  - Toergenjew, I.S., Moemoe (Russisch)., 1978; 755
  - Tolstoj, A., Peter de Eerste, dl. 1., 1978; 756
  - Tolstoj, A., Peter de Eerste, dl. 2 en 3., 1978; 757
  - Tolstoj, L.N., Fabels, sprookjes, verhalen / De gevangene in de Kaukasus., 1986; 758
  - Trincher, K… [et al.], Rutgers: zijn leven en streven in Holland, Indonesië, Amerika en Rusland., 1974; 759
  - Tsjakowski, A., Het gebeurde in Leningrad., [1959]; 760
  - Tsjaroesjin, J., Tjoepa, Tomka en de ekster., s.a.; 761
  - Tsjechow, A.P., De dame met het hondje., 1977; 762
  - Tsjechow, A.P., Verhalen naar A.P. Tsjechow., [1978]; 763
  - Tudoras, A., Hety circus in het bos., 764
  - Uspenski, E., Oom Fjodor, de kleine dierenvriend., 1991; 765
  - Wasiljenko, J./ Lamm, E., Wij leren Russisch verstaan en spreken., 1977; 766
  - Witka, W., De langpootvogel., 1983; 767
- Fondslijsten
  - Lijst 1: paklijst, 768
  - Lijst 2: Pegasus uitgaves, 769
  - Lijst 3: niet-Pegasus uitgaves, 770
  - Lijst 4: fondslijst (=lijst 2 + lijst 3), 771
  - Lijst 5: complete fondslijst (=lijst 4 + lijst 6), 772
  - Lijst 6: ontbrekende uitgaves (niet bij IISG), 773
- Annex
  - Klatser, Giny, (vertaling)Vrijdagen met Bach: Chileense schrijvers in ballingschap., 1989; 774
  - Lenin, W.I., Staat en revolutie., 1972; 775
  - Stalin, J.W., Over dialectisch en historisch materialisme (2de druk)., 1947; 776
  - Tsvetajeva, Marina, Negen brieven met een achtergehouden tiende en een ontvangen elfde., 1992; 777